ANTÔNIO CARLOS ROBERTO LUSTOSA DA SILVA

Analista de Infraestrutura de TI Pleno

Brasília, DF, Brasil | **Telefone:** +55 61 99157-6107 | **E-mail:**

antoniocr.lustosa@gmail.com | LinkedIn: linkedin.com/in/antoniolustosa

RESUMO PROFISSIONAL

Profissional de TI com mais de 10 anos de experiência, especialista na administração de ambientes corporativos de alta disponibilidade, segurança e desempenho. Sólida carreira em gestão de servidores Windows/Linux, virtualização (VMware, Hyper-V, AWS e Cloud Plus Algar), segurança de redes com firewalls (PFSense, Fortigate) e monitoramento proativo com Zabbix e Grafana. Busco aplicar meu conhecimento para garantir a estabilidade, a segurança e a evolução contínua da infraestrutura de TI.

COMPETÊNCIAS TÉCNICAS

Categoria	Tecnologias
Sistemas Operacionais	Windows Server (2012-2022), Linux (Debian, CentOS)
Virtualização	VMware ESXi, Microsoft Hyper-V, AWS Lightsail, Algar Cloud Plus
Redes e Segurança	Firewalls (PFSense, Fortigate), Active Directory, GPO, DNS, DHCP, VLANs, VPN (IPSec)
Gestão e Monitoramento	Zabbix, Grafana, Acronis, OTRS, GLPI
Serviços de Nuvem e E-mail	Microsoft 365, Google Workspace, SharePoint, Google Drive
Hardware	Servidores Dell PowerEdge (OpenManager, iDRAC), Redes (Unifi, Intelbras, TP-Link)

EXPERIÊNCIA PROFISSIONAL

TICerto Tecnologia | Brasília, DF

Analista de Infraestrutura | Fev. 2022 - Atualmente

- Gerenciei servidores Windows Server e Linux, além da administração de storages locais e em nuvem (Google Drive, Microsoft SharePoint).
- Implementei e sustentei ambientes virtualizados em VMware ESXi, Hyper-V e AWS Lightsail, garantindo alta disponibilidade dos serviços.

- Administrei o Active Directory, incluindo a criação e gestão de GPOs, DNS, DHCP e controle de acesso de usuários.
- **Garanti** a segurança do perímetro da rede com a configuração e manutenção de firewalls PFSense e Fortigate, incluindo regras de acesso e VPNs IPSec.
- **Monitorei** proativamente ativos e serviços com Zabbix e Grafana, focando na prevenção de falhas e na análise de logs para otimização de performance.
- Assegurei a integridade dos dados através da gestão de rotinas de backup e recuperação com a ferramenta Acronis.
- **Liderei** a resolução de incidentes complexos de infraestrutura e prestei suporte técnico especializado para as equipes de N1 e N2.

Unicom Shopping da Saúde | Brasília, DF

Técnico de Suporte em TI | Set. 2020 - Jan. 2022

- Administrei o firewall PFSense, incluindo a criação de regras de segurança e configuração de VPNs para acesso remoto.
- **Gerenciei** o ciclo de vida de usuários e seus privilégios de acesso em sistemas internos (Siac, GLPI, SNEP).
- **Realizei** a gestão da solução de antivírus Bitdefender, garantindo a proteção dos endpoints da empresa.
- Desenvolvi procedimentos técnicos e realizei a clonagem de sistemas operacionais para otimizar o tempo de setup de novas estações.

Grupo Jorlan | Brasília, DF

Técnico de Suporte em TI | Set. 2011 - Ago. 2019

- Administrei contas de usuários e grupos no Active Directory do Windows Server.
- Realizei a gestão de firewall baseado em Linux para controle do tráfego de rede.
- **Executei** e validei rotinas de backup e recuperação de dados críticos para os sistemas de negócio (NBS e Apollo).
- **Gerenciei** a solução de antivírus Bitdefender para a segurança dos computadores da rede.

FORMAÇÃO ACADÊMICA

Faculdade Projeção | Brasília, DF Bacharelado em Sistemas de Informação | Cursando